【裁判字號】    97,訴,3742
【裁判日期】    971007
【裁判案由】    毒品危害防制條例
【裁判全文】
臺灣板橋地方法院刑事判決              97年度訴字第3742號
公  訴  人  臺灣板橋地方法院檢察署檢察官
被      告  甲○○
上列被告因違反毒品危害防制條例案件，經檢察官提起公訴（97
年度毒偵字第4026號），被告於準備程序中就被訴事實為有罪之
陳述，經本院合議庭裁定由受命法官獨任進行簡式審判程序，並
判決如下：
    主  文
甲○○施用第一級毒品，累犯，處有期徒刑拾月，扣案之第一級
毒品海洛因壹包（驗前淨重零點零柒捌公克，驗後餘重零點零柒
伍捌公克），沒收銷燬之，扣案之第一級毒品海洛因包裝袋壹個
沒收之。
    事  實
一、甲○○前於民國94年間，因施用毒品案件，經依臺灣宜蘭地
    方法院94年度毒聲字第195 號裁定送觀察、勒戒後，因無繼
    續施用毒品之傾向，而於95年1 月17日釋放出所。又於95年
    間，因詐欺案件，經臺灣宜蘭地方法院以95年度宜簡字第68
    號判處有期徒刑2 月確定，於95年6 月12日易科罰金執行完
    畢。又因施用毒品案件，經臺灣宜蘭地方法院以96年度訴字
    第103 號判處有期徒刑8 月確定；因竊盜案件，經臺灣宜蘭
    地方法院以96年度易字第115 號分別判處有期徒刑8 月、8
    月及7 月，並定應執行有期徒刑1 年確定，嗣再與上開經宣
    告有期徒刑8 月部分（臺灣宜蘭地方法院96年度訴字第103
    號），由臺灣宜蘭地方法院以96年度聲減字第217 號裁定減
    刑並定應執行刑為有期徒刑10月確定，而於96年11月12日縮
    刑期滿，翌日執畢出監。詎其猶不知悔改，復基於施用第一
    級毒品之犯意，於97年4 月22日晚間7 時許，在臺北縣土城
    市○○路42巷5 號租屋處，以針筒注射之方式，施用第一級
    毒品海洛因。嗣於翌日下午5 時50分許，在臺北縣中和市○
    ○路與景平路口為警查獲，並扣得其所有預備供以施用之第
    一級毒品海洛因1 包（驗前淨重0.078 公克、驗後餘重0.07
    58公克），並經採尿送驗結果，呈鴉片類陽性反應，始悉上
    情。
二、案經臺北縣政府警察局中和分局報請臺灣板橋地方法院檢察
    署檢察官偵查起訴。
    理  由
一、本案被告甲○○所犯係死刑、無期徒刑、最輕本刑為3 年以
    上有期徒刑以外之罪，其於準備程序就前揭被訴事實為有罪
    之陳述，經受命法官告知簡式審判程序之旨，並聽取其與公
    訴人之意見後，本院認無不得或不宜改依簡式審判程序進行
    之情事，依刑事訴訟法第273 條之1 第1 項、第284 條之1
    規定，裁定本案由受命法官獨任進行簡式審判程序，合先敘
    明。
二、查被告前於94年間，因施用毒品案件，經依臺灣宜蘭地方法
    院94年度毒聲字第195 號裁定送觀察、勒戒後，因無繼續施
    用毒品之傾向，而於95年1 月17日釋放出所乙情，有臺灣高
    等法院被告前案紀錄表1 份在卷可稽。是被告前因施用毒品
    案件，於前揭觀察、勒戒執行完畢釋放後5 年內，再犯本案
    施用毒品罪，業已符合毒品危害防制條例第23條第2 項規定
    「於觀察、勒戒執行完畢釋放後，五年內再犯施用毒品之罪
    」之起訴要件，依法應予追訴論科。
三、上揭犯罪事實，業據被告於警詢、偵訊及本院審理時供認不
    諱，且其為警採集之尿液，經送請臺灣檢驗科技股份有限公
    司檢驗結果，呈鴉片類（嗎啡、可待因）陽性反應，有該公
    司濫用藥物檢驗報告、臺北縣政府警察局中和分局毒品案犯
    罪嫌疑人姓名及代碼對照表各1 份在卷可資佐證。另扣案之
    白色粉末1 包，經送請交通部民用航空局航空醫務中心鑑定
    結果，檢出第一級毒品海洛因成分（驗前淨重0.078 公克、
    驗後餘重0.0758公克），有該醫務中心毒品鑑定書1 紙在卷
    可參，足徵被告任意性之自白與事實相符，應堪採信。本案
    事證已臻明確，被告犯行，堪以認定，應依法論科。
四、按海洛因屬毒品危害防制條例第2 條第2 項第1 款所定之第
    一級毒品，不得非法持有、施用。是核被告所為，係犯毒品
    危害防制條例第10條第1 項之施用第一級毒品罪。被告持有
    第一級毒品海洛因進而施用，其持有海洛因之低度行為，應
    為施用之高度行為所吸收，不另論罪。又被告有事實欄所列
    前揭犯罪前科紀錄，有臺灣高等法院被告前案紀錄表1 份可
    稽。其於受有期徒刑之執行完畢，5 年以內故意再犯本案有
    期徒刑以上之罪，為累犯，應依刑法第47條第1 項之規定加
    重其刑。爰審酌被告施用毒品足以戕害身心健康，滋生其他
    犯罪，惡化社會治安。其經觀察、勒戒後，仍再度施用毒品
    ，顯見其戒毒之意志不堅，自制力不佳，應有入監矯治之必
    要。惟念其施用毒品，戕害己身，本質上屬於病患性行為，
    且犯後坦承犯行，態度良好等一切情狀，量處如主文所示之
    刑，以示懲儆。扣案之海洛因1 包（驗前淨重0.078 公克、
    驗後餘重0.0758公克），為查獲之第一級毒品，應依毒品危
    害防制條例第18條第1 項前段規定，併予宣告沒收銷燬之；
    至因鑑驗耗盡之海洛因既已滅失，自無庸再為沒收銷燬之諭
    知。又扣案之第一級毒品海洛因包裝袋1 個，為被告所有，
    用以裝載毒品之物，亦據被告供明在卷，應依刑法第38條第
    1 項第2 款規定併予宣告沒收之。
據上論斷，應依刑事訴訟法第273 條之1 第1 項、第299 條第1
項前段，毒品危害防制條例第10條第1 項、第18條第1 項前段，
刑法第11條、第47條第1 項、第38條第1 項第2 款，判決如主文
。
本案經檢察官靳開聖到庭執行職務。
中    華    民    國    97    年    10    月    7    日
                  刑事第五庭    法  官  謝梨敏
以上正本證明與原本無異。
                                書記官  林壯隆
中    華    民    國    97    年    10    月    7    日
附錄本判決論罪之法條：
毒品危害防制條例第10條
施用第1 級毒品者，處6 月以上5 年以下有期徒刑。
施用第2 級毒品者，處3 年以下有期徒刑。


司法院資訊處製作；財團法人民間司法改革基金會備份。
